

JULIÁN MORA INGENIERO DE SISTEMAS FULLSTACK DEVELOPER

CONTACTOTELÉFONO: (+57) 313 774 1964

SITIO WEB: https://juliansm.github.io/cv-juli-n-mora/

CORREO ELECTRÓNICO: alondonoinsis@gmail.com

PERFIL PROFESIONAL

Soy Ingeniero de sistemas graduado de la Universidad de Córdoba -Colombia. Tengo una amplia experiencia en proyectos TI, desarrollando software de calidad con diferentes arquitecturas de desarrollo en Capas, MVC, MVVM, Arquitectura Hexagonal y orientada a eventos, tanto para monolitos como orientado a microservicios. En el ejercicio he adquirido experiencia principalmente con tecnologías JavaEE, (Spring Boot), JavaFX, Jacpfx, RabbitMQ, Pub/Sub (GCP), Ángular (diferentes versiones), Liferay DXP 7, React (Básico), VueJS (Básico), PHP (Láravel), PostgreSQL, MySQL y SQLServer. DB2 y Sybase. Me encuentro certificado en DevOps con Docker, Jenkins, Kubernetes, Git, GitFlow, Cl y CD. Poseo destrezas aplicando buenas prácticas de programación bajo los principios SOLID, programación funcional y reactiva, aplicando patrones de diseño como Circuit Breaker, Builders, Facade y desarrollando Unit Testing, teniendo en cuenta temas transversales como lo son la internacionalización y localización dentro del marco del desarrollo de software de calidad. Se hacer uso de sistemas de control de versiones, maneiando diferentes herramientas de aestión de GIT como Azure Devops (Repos), Atlassian (Bitbucket), GitLab, GitHub. Soy enseñable con apertura a nueva información y me gusta el trabajo en equipo.

EXPERIENCIA LABORAL

DESARROLLADOR FULLSTACK (Java / Angular JS) at SOFTWAREONE Camara de Comercio de Bogotá – Colombia | Mayo 2023 – Actualmente

Del lado del backend, he desarrollado microservicios REST y SOAP, usando como tecnología principal Javaee, Java en su versión 8, 11, 17 y framework Spring Boot, así mismo he desarrollado servicios, aplicando modelo de capas. He implementado pruebas unitarias con JUnit4 y también he creado y ejecutado scripts sql en procedimientos almacenados usando el motor de base de datos Oracle y Sybase.

DESARROLLADOR FULLSTACK (Java / Angular JS) at SOFTWAREONE Nueva EPS – Colombia | Enero 2023 – Mayo 2023

Del lado del backend, he desarrollado microservicios REST y SOAP, usando como tecnología principal Java en su versión 8, 11, 17 y framework Spring Boot, Implementé elaboración de reportes con Jasper Reports para servicios de consulta y exportación de afiliados. Así mismo he desarrollado servicios, aplicando modelo de capas. He implementado pruebas unitarias con JUnit4 y también he creado y ejecutado scripts sql en procedimientos almacenados usando el motor de base de datos Oracle y Sybase.

DESARROLLADOR FULLSTACK (Java / Angular JS) at ACCION.POINT Banco de Córdoba – Argentina | Octubre 2022 – Diciembre 2022

Del lado del backend, he desarrollado microservicios SOAP, usando como tecnología principal Java en su versión 11 y framework Spring Boot, Desarrollé reportes con Jasper Reports para servicios de extractos bancarios. así mismo he desarrollado servicios, aplicando modelo de capas y programación reactiva. He implementado pruebas unitarias con JUnit4 y también he creado y ejecutado scripts sql usando el motor de base de datos Oracle. Implementé funciones lambdas de AWS para operaciones de notificaciones a clientes.

DESARROLLADOR FULLSTACK (Java / Angular JS) at ACCION.POINT Sancor Salud – Argentina | Octubre 2021 – Octubre 2022

Del lado del backend, he desarrollado microservicios, usando como tecnología principal Java en su versión 8, 11 y framework Spring Boot, así mismo he desarrollado servicios aplicando modelo de capas, desarrollo de reportes elaborados con Jasper Reports. He implementado pruebas unitarias con Junit4 y también he creado y ejecutado scripts sql usando el motor de base de datos SQL Server. En la parte del front-end he trabajado con Angular Js como framework principal para el desarrollo de un sistema de gestión administrativa. Trabajo con el gestor de dependencias Maven y con el sistema de contenedores de Docker para facilitar despliegues en S2 de AWS así mismo

se trabajé implementé consultas en DynamoDB de AWS para manipulación de data para auditorías.

DESARROLLADOR FULLSTACK (Java / Angular JS) at BPT Software Cadena de almacenes Bon-Bonite – Colombia | Febrero 2020 – Septiembre 2021

Del lado del backend, he desarrollado API's usando como tecnología principal Java en su versión 8, 11 y framework Spring Boot, así mismo he desarrollado servicios aplicando patrón de diseño por capas y arquitectura orientada a eventos (Queues RabbitMQ). Implementé integraciones de reportes elaborados con Jasper Reports. He implementado pruebas unitarias con Junit4 y también he creado y ejecutado scripts sql usando el motor de base de datos PostgreSql. En la parte del front-end trabajo con Angular Js como framework principal para el desarrollo de un sistema de gestión administrativa. También implemento tecnologías javafx y jacpfx para el desarrollo de un POS. Trabajo con el gestor de dependencias Maven y con el sistema de contenedores Docker para facilitar los despliegues en S2 de AWS así mismo desarrollé lambdas, interactuando con S3 para procesamiento de imágenes y dynamoDB para realizar operaciones de consultas light NoSql.

DESARROLLADOR FULLSTACK (PHP / VueJs) Houssit (idea startup) | Octubre 2019 – Febrero 2020

Del lado del back-end desarrollé un API usando como tecnología principal PHP y framework Laravel 6 para un proyecto de inmobiliaria virtual. Del lado el cliente trabajé con el framework de javascript VueJs.

DESARROLLADOR FULLSTACK (Java / Primefaces, Javascript) Hatit | Julio 2018 - Diciembre 2018

Del lado del backend, desarrollé métodos de cálculo financiero, ejecuté pruebas con Junit usando como tecnología principal Java EE y desarrollé scripts sql, en frontend implementé tecnologías como primefaces y javascript.

FORMACIÓN ACADÉMICA

COMPUTER SCIENCE Universidad de Córdoba | Ingeniería de Sistemas | Diplomado ETHICAL HACKING Y SEGURIDAD INFORMATICA.

DEVOPS con Docker, Jenkins, Kubernetes, Git, GitFlow, CI y CD | **Udemy**.

Curso de AWS Certified Developer Associate DVA-C02 | Udemy | finalizando curso para presentar examen.

INICIATIVA PROYECTO: aplicativo web que implementa las técnicas de gamificación para el aprendizaje de la lógica de programación (Laravel 6 y ReactJS).

RUTA 2 DE MISIÓN TIC 2022: admitido en proyecto gubernamental para participar en la formación sobre programación.

DISEÑO Y DESARROLLO DE SITIOS WEB ACCESIBLES Servicio Nacional de Aprendizaje SENA

PEDAGOGÍA HUMANA Servicio Nacional de Aprendizaje SENA